【裁判字號】    90,台上,4922
【裁判日期】    900809
【裁判案由】    違反毒品危害防制條例
【裁判全文】
最高法院刑事判決                                九十年度台上字第四九二二號
    上  訴  人  甲○○
    選任辯護人  許漢鄰律師
右上訴人因違反毒品危害防制條例案件，不服台灣高等法院台中分院中華民國九十年
五月三十日第二審判決（八十九年度上訴字第一八八七號，起訴案號：台灣彰化地方
法院檢察署八十八年度偵字第一○八九一、一一四七○號），提起上訴，本院判決如
左：
    主  文
原判決撤銷，發回台灣高等法院台中分院。
    理  由
本件原判決依據共同被告游義銘及證人高士揚之陳述、第0000000000與0
000000000號行動電話之通聯紀錄暨扣案甲基安非他命等證據資料，資以認
定上訴人甲○○有連續販賣第二級毒品犯行，因而撤銷第一審科刑判決，改判仍論處
上訴人共同連續販賣第二級毒品罪刑，固非無見。惟共同被告所為不利於己之陳述，
固得採為其他共同被告犯罪之證據，但此項不利之陳述，須無瑕疵可指，且就其他方
面調查又與事實相符者，始得採為犯罪事實之認定，若不為調查，而專憑此項供述即
為其他共同被告事實之認定，顯與刑事訴訟法第一百五十六條第二項之規定有違。查
上訴人矢口否認有上開犯行，且游義銘於第一次警訊（冒用游義勝名義應訊）供稱其
於民國八十八年十一月二十四日中午十二時三十分許接到上訴人打00000000
00號行動電話叫伊拿安非他命去賣給一名會打行動電話給伊之男子，上訴人掛完電
話，隔幾秒鐘該男子即打電話來，伊即依言交付安非他命云云，然依卷附00000
00000及游義銘使用之0000000000號行動電話通聯紀錄所示，此二行
動電話當日之相互發話、收話時間始於下午二時七分四十八秒，已在游義銘被逮捕並
開始訊問之後，顯見游義銘所供並非全然實在。又高士揚於八十八年十一月二十四日
上午十時十五分第一次警訊筆錄明確陳稱安非他命係向賴煥松購買，先後買三、四次
，都打行動電話聯絡，再約定地點購買，但賴煥松的行動電話時常更換，最近是八十
八年十一月二十二日晚上七、八點時，以0000000000號行動電話與賴煥松
聯絡，就約在員林鎮○○路豐田汽車駕駛訓練班附近交貨，賴煥松係其在雲林監獄服
刑時認識的，沒有仇隙或糾紛等語，並指認賴煥松之口卡片無訛；同日中午十二時二
十分第二次警訊筆錄則改稱第一次警訊所供除賴煥松賣安非他命部分不實在外，其餘
均實在，伊每次都打0000000000號行動電話聯絡購買安非他命，但不知道
對方姓名，是賴煥松告訴伊打0000000000號行動電話可買到安非他命；嗣
於偵查中又稱安非他命係向綽號「大頭」者購買，「大頭」不是上訴人云云，其三次
供述均不相同。高士揚二次警訊關於向何人購買安非他命之供詞迥異，其既能知悉賴
煥松姓名，詳述向賴煥松購買安非他命之時、地、數量及金錢，並明確指認口卡，何
以於二個小時後即行翻異？且既稱賴煥松之行動電話時常變更，賴煥松又告知打00
00000000號行動電話可以買到安非他命，賴煥松如未使用該行動電話，何以
知情而得告知高士揚？當日究係何人接獲高士揚之電話？其所知之上訴人姓名究從何
來？其能否由聲音辨認與其接洽安非他命之行動電話受話人為上訴人？均值斟酌。上
訴人於原審聲請傳訊高士揚及賴煥松，賴煥松曾收受送達而未到庭，原審未續傳喚或
予以拘提，而高士揚之妹高士君已具狀陳明高士揚在雲林縣虎尾鎮仁愛新村一號受刑
中，原審亦未提訊調查，致事實尚嫌未明，即於上訴人涉犯罪名成立與否尚未澈查剖
析釐清前，率予論斷上訴人罪刑，有違證據法則且有調查未盡之違誤。以上或係上訴
意旨所指摘，或為本院得依職權調查之事項，應認原判決有撤銷發回更審之原因。
據上論結，應依刑事訴訟法第三百九十七條、第四百零一條，判決如主文。
中      華      民      國     九十     年      八      月      九      日
                              最高法院刑事第三庭
                                  審判長法官  陳  錫  奎
                                        法官  洪  清  江
                                        法官  李  伯  道
                                        法官  呂  丹  玉
                                        法官  陳  世  雄
      右正本證明與原本無異
                                              書  記  官
中      華      民      國     九十     年      八      月     十六     日


司法院資訊處製作；財團法人民間司法改革基金會備份。
